zh-CN: 电子产品 > 通讯 > 通讯无线电设备: 业余无线电设备; 民用电台; 无线电扫描仪; 双向无线电设备
fi: Elektroniikka > Viestintä > Viestintäradiot: Amatööriradiot; LA-puhelimet; Skanneriradiot; Lähetin-vastaanottimet
en: Electronics > Communications > Communication Radios: Amateur Radios; CB Radios; Radio Scanners; Two-Way Radios
de: Elektronik > Kommunikationsgeräte > Funkgeräte: Amateurfunkgeräte; CB-Funkgeräte; Funkscanner; Funksprechgeräte
it: Elettronica > Comunicazioni > Radio di comunicazione: Radio per amatori; Radio CB; Radioscanner; Ricetrasmittenti
ja: 電子機器 > 通信機器 > 無線通信: アマチュア無線; CB無線; ラジオ受信機; トランシーバー
sl-SI: Elektronika > Komunikacija > Radijske postaje: Amaterski radijski sprejemniki; CB radijske postaje; Radijski skenerji; Dvosmerni radijski sprejemniki
sk-SK: Elektronika > Komunikačné zariadenia > Komunikačné rádiá: Amatérske rádiá; CB vysielačky; Rádiové skenery; Obojsmerné rádiá
lt-LT: Elektronika > Ryšiai > Radijo stotelės: Mėgėjiškos radijo stotelės; Civilinės bangos radijo stotelės; Radijo skeneriai; Dviejų krypčių radijo stotelės
tr: Elektronik > Haberleşme > İletişim Telsizleri: Amatör Radyolar; Halk Bandı Telsizleri; Radyo Tarayıcılar; İki Yönlü Telsizler
ko: 전자기기 > 통신 > 무선 통신기: 아마추어 무선 통신; CB 무선기; 라디오 스캐너; 송수신 겸용 무선 통신기
ru: Электроника > Связь > Радиостанции: Любительские радиостанции; Радиостанции гражданского диапазона; Радиосканеры; Приемопередатчики
vi: Thiết bị điện tử > Thiết bị liên lạc > Thiết bị thông tin vô tuyến: Bộ đàm nghiệp dư; Bộ đàm; Máy quét vô tuyến; Bộ đàm hai chiều
pl: Elektronika > Telekomunikacja > Urządzenia radiowe: Radia amatorskie; Radia CB; Skanery radiowe; Radia dwukierunkowe
fr: Appareil électronique > Communications > Radios de communication: Radios pour radioamateurs; Radios CB; Scanners radio; Radios bidirectionnelles
cs: Elektronika > Komunikace > Vysílačky: Amatérské radiostanice; Vysílačky v občanském pásmu (CB); Radioskenery; Obousměrné vysílačky
th: อิเล็กทรอนิกส์ > การสื่อสาร > วิทยุสื่อสาร: วิทยุสมัครเล่น; วิทยุ CB; เครื่องรับวิทยุ; วิทยุติดต่อ
el: Ηλεκτρονικά > Επικοινωνίες > Ραδιοεπικοινωνίες: Ερασιτεχνικά ραδιόφωνα; Ραδιόφωνα CB; Ραδιοσαρωτές; Αμφίδρομοι ραδιοπομποί
bg-BG: Електроника > Комуникации > Комуникационни радиостанции: Любителски радиостанции; CB радиостанции; Радио скенери; Двупосочни радиостанции
pt-BR: Eletrônicos > Comunicações > Rádios para comunicação: Rádios amadores; Rádios CB; Scanners de rádio; Rádios transmissores-receptores
es: Electrónica > Comunicación > Comunicación por radio: Radios para aficionados; Equipos de radioaficionados; Escáneres de radio; Radios de dos vías
hu: Elektronika > Kommunikáció > Kommunikációs rádiók: Amatőr rádiók; CB-rádiók; Rádiószkennerek; Kétirányú rádiók
sv: Elektronik > Kommunikation > Kommunikationsradio: Amatörradio; Privatradioenheter; Radioscanners; Radiotelefoner
ro-RO: Electronice > Comunicații > Radiouri pentru comunicații: Radiouri pentru amatori; Radiouri CB; Scanere radio; Radio cu două sensuri
da: Elektronik > Kommunikation > Kommunikationsradioer: Amatørradioer; CB-radioer; Radioscannere; Tovejsradioer
nb: Elektronikk > Kommunikasjon > Kommunikasjonsradioer: Amatørradioer; CB-radioer; Radioskannere; Toveis-radioer
nl: Elektronica > Communicatie > Communicatieradio's: Amateurradio's; Kortegolfradio's; Radioscanners; Tweewegradio's
zh-TW: 電子器材 > 通訊設備 > 對講機: 業餘無線電; 民用無線電通訊設備; 無線電對講機; 雙向無線電
hr-HR: Elektronika > Komunikacija > Komunikacijski radijski uređaji: Amaterski radijski uređaji; CB radio; Radio skeneri; Dvosmjerni radio uređaji
pt-PT: Eletrónica > Comunicações > Rádios de comunicação: Rádios amadores; Rádios CB; Leitores de rádio; Rádios de duas vias